Minutes et répertoires du notaire Jean FROMONT, 20 mai 1701 - 24 janvier 1730 (étude XVII)
Archives nationales
- Minutes de Jean FROMONT, 20 mai 1701 - mars 1730; MC/ET/XVII/478 - MC/ET/XVII/661
  - Minutes. 1707, mars - 1707, avril, mars 1707 - avril 1707; MC/ET/XVII/506
    - Desgrois (Louis) maître tapissier rue des Quatre Fils § Consentement et mainlevée, 10 mars 1707; MC/ET/XVII/506
      Desgrois, Louis
    - Constitution de 178 livres de rente au profit de Henri Bonnard, peintre et graveur, éditeur, demeurant rue Saint-Jacques., 14 mars 1707; MC/ET/XVII/506
      constitution de rente; Saint-Jacques (rue); Bonnard, Henri; graveur; peintre; éditeur
    - Vuillard (Claude) maître tabletier peignier rue de la Juiverie § obligation, 14 mars 1707; MC/ET/XVII/506
      obligation; Vuillard, Claude
    - Germain (Pierre), marchand orfèvre ordinaire du roi, sur le quai des Orfèvres § Titre nouvel, 20 mars 1707; MC/ET/XVII/506
      titre nouvel; Germain, Pierre
    - Lainé (Jean) maître maçon rue du fg. Saint-Marcel § titre nouvel, 21 mars 1707; MC/ET/XVII/506
      titre nouvel; Lainé, Jean
    - Rigault (Bernard), maître menuisier, rue d'Ablon § Quittance imparfaite, 22 mars 1707; MC/ET/XVII/506
      quittance; Rigault, Bernard
    - Duhout (Bernard) tapissier rue Grenier Saint-Lazare § Mariage de .., 25 mars 1707; MC/ET/XVII/506
      contrat de mariage; Duhout, Bernard
    - Aubert (Roger) maître relieur doreur rue d'Ecosse § promesse de mariage, 25 mars 1707; MC/ET/XVII/506
      contrat de mariage; Aubert, Roger
    - Hattier (Claude) maître potier d'étain à Montereau § Constitution, 31 mars 1707; MC/ET/XVII/506
      constitution de rente; Hattier, Claude
    - Levesque (Thomas) tapissier aux Gobelins Cloître Saint Marcel § Mariage de .., 3 avril 1707; MC/ET/XVII/506
      contrat de mariage; Levesque, Thomas
    - Cuvilly (Guillaume) ébéniste rue des Amandiers § alloué, 5 avril 1707; MC/ET/XVII/506
      Cuvilly, Guillaume
    - ébéniste (alloué) § Contrat pour 5 ans, entre Robert Chenay, compagnon pâtissier, et Guillaume Cuviley, ébéniste, au profit d'Antoine Chenay, âgé de 11 ans, fils de Robert. Les parents le logeront, nourriront et blanchiront pendant les 2 ans 1/2. Les autres 2 ans 1/2, il sera à la charge du maître. S. d. d., 5 avril 1707; MC/ET/XVII/506
    - Guignebesche (Pierre) maître maçon à Choisy § quittance, 9 avril 1707; MC/ET/XVII/506
      quittance; Guignebesche, Pierre
    - Planié (Jean) maître maçon rue des Francs Bourgeois § bail, 11 avril 1707; MC/ET/XVII/506
    - Planié (Jean) maître maçon rue des Francs Bourgeois § bail, 26 avril 1707; MC/ET/XVII/506
    - Delaunay (Germain) maçon à Fontenay aux Roses § don mutuel, 26 avril 1707; MC/ET/XVII/506
      donation; Delaunay, Germain
  - Minutes. 1707, mai - 1707, juin, mai 1707 - juin 1707; MC/ET/XVII/507
    - Rivey (Gilles) maître maçon rue Geoffroy Lasnier § bail, 5 mai 1707; MC/ET/XVII/507
    - Mery (Léonard) maçon Montagne Sainte-Geneviève § Marché (réparations), 8 mai 1707; MC/ET/XVII/507
      marché; Mery, Léonard
    - Sauvage (Michel) maître relieur doreur rue des Sept Voies § Constitution, 12 mai 1707; MC/ET/XVII/507
    - Daulmay (Pierre) maître potier d'étain Montagne Sainte-Geneviève § Constitution, 12 mai 1707; MC/ET/XVII/507
    - Philippe Albert. Maître à danser. Rue aux Ours., 31 mai 1707; MC/ET/XVII/507
      quittance; Ours (rue aux); Albert, Philippe; enseignant; danseur
    - Doré (Nicolas) maître relieur doreur rue des Carmes § Constitution, 31 mai 1707; MC/ET/XVII/507
      constitution de rente; Doré, Nicolas
    - Moreau (Nicolas) maçon rue Mouffetard § bail, 31 mai 1707; MC/ET/XVII/507
      bail; Moreau, Nicolas
    - Lefebure (Jean) Valet de chambre, tapissier ordinaire du Roi aux Gobelins y demeurant § Constitution, 7 juin 1707; MC/ET/XVII/507
    - Henry (Jean) maître potier d'étain; rue Montagne Sainte-Geneviève § Constitution, 7 juin 1707; MC/ET/XVII/507
      constitution de rente; Henry, Jean
    - Martin (François) marchand joaillier rue Mouffetard § Mariage de .., 19 juin 1707; MC/ET/XVII/507
      contrat de mariage; Martin, François
  - Minutes. 1707, juillet - 1707, août, juillet 1707 - août 1707; MC/ET/XVII/508
    - Molard (Antoine), menuisier, rue Saint-Jacques § Partage, 7 juillet 1707; MC/ET/XVII/508
      partage; Molard, Antoine
    - Herissant (Louis) relieur doreur rue Charretière § Inventaire après décès de .., 22 juillet 1707; MC/ET/XVII/508
      inventaire; Herissant, Louis
    - Gebert (Jean Baptiste) ébéniste Cloître Saint-Jean de Latran § alloué, 25 juillet 1707; MC/ET/XVII/508
      Gebert, Jean Baptiste
    - ébéniste (alloué) § Contrat pour 2 ans entre Bernard Sery, aubergiste, et Jean Baptiste Gebert, ébéniste, au profit d'Etienne Sery, âgé de 20 ans, fils de Bernard. S. d. d. sauf l'amende en cas de rupture. Logé, nourri, blanchi., 25 juillet 1707; MC/ET/XVII/508
    - Dupuis (Jean Baptiste) serrurier rue des Lionnais § alloué, 28 juillet 1707; MC/ET/XVII/508
      Dupuis, Jean Baptiste
    - Serrurier (alloué) § Contrat pour 4 ans, entre Jeanne Villardry, veuve J. Laurent, et Jean Baptiste Dupuis, serrurier, au profit d'Adrien Laurent fils de Jeanne, âgé de 14 ans. Logé, nourri, blanchi de gros linge. Moyennant 45 l., 28 juillet 1707; MC/ET/XVII/508
    - Pelletier (Nicolas) horloger rue Saint-Martin § bail à .., 12 août 1707; MC/ET/XVII/508
    - Leroy (Pierre), marchand orfèvre, rue de Gesvres § Bail à .., 19 août 1707; MC/ET/XVII/508
      bail; Leroy, Pierre
    - Herissant (Louis) relieur doreur rue Charretière § renonciation de la veuve de .., 22 août 1707; MC/ET/XVII/508
      Herissant, Louis
    - Horace (Robert) maçon porté Saint-Jacques § Marche (un puits), 24 août 1707; MC/ET/XVII/508
      marché; Horace, Robert
    - Bocquet (Barbe) marchande potière d'étain rue Saint Denis § bail à .., 26 août 1707; MC/ET/XVII/508
      bail; Bocquet, Barbe
    - Denis (Claude) maître maçon et présent Soldat au service du roi au régiment de Ternant § bail par la femme de .., 27 août 1707; MC/ET/XVII/508
      bail; Denis, Claude
    - Descourtieux (Jean), marchand orfèvre, rue Montagne Sainte-Geneviève § Constitution, 30 août 1707; MC/ET/XVII/508
    - Dangerville (Denis) marchand libraire et relieur au Mont Saint-Hilaire § Constitution, 30 août 1707; MC/ET/XVII/508
      constitution de rente; Dangerville, Denis
  - Minutes. 1707, septembre - 1707, octobre, septembre 1707 - octobre 1707; MC/ET/XVII/509
    - Sauvage (Michel) maître relieur doreur rue des Sept Voies § bail à rente, 4 septembre 1707; MC/ET/XVII/509
      bail; Sauvage, Michel
    - Sevecar (Louis) maître relieur doreur rue d'Ecosse § Inventaire après décès de .., 5 septembre 1707; MC/ET/XVII/509
      inventaire; Sevecar, Louis
    - Blancheton (Laurent) maître serrurier grande rue Mouffetard § Comparutions, 7 septembre 1707; MC/ET/XVII/509
      Blancheton, Laurent
    - Lecourt (Jean), maître peintre, grande rue Mouffetard § Comparutions, 7 septembre 1707; MC/ET/XVII/509
      Lecourt, Jean
    - Vaucher (Sebastien) maître relieur doreur à Paris § Contrat d'union, 9 septembre 1707; MC/ET/XVII/509
      Vaucher, Sebastien
    - Inventaire après décès de Jacques Vincent, imprimeur-libraire, rue de la Huchette (presses, caractères, vignettes, fleurons, chiffres, livres, ect...)., 16 septembre 1707; MC/ET/XVII/509
      inventaire après décès; Huchette (rue de la); Vincent, Jacques; imprimeur; libraire
    - Jollivet (Jacques) maître maçon privilégié suivant la Cour rue d'Arras § quittance et obligation, 6 octobre 1707; MC/ET/XVII/509
      obligation; quittance; Jollivet, Jacques
    - Sauvage (Michel) maître relieur doreur rue des Sept Voies § Mariage de .., 9 octobre 1707; MC/ET/XVII/509
      contrat de mariage; Sauvage, Michel
    - Fillet (Hierome) maître relieur doreur rue Charretière § Mariage de la fille de feu .., 15 octobre 1707; MC/ET/XVII/509
      contrat de mariage; Fillet, Hierome
    - Regnard (François), marchand orfèvre, garde en charge, rue d'Arras § Mariage de .., 16 octobre 1707; MC/ET/XVII/509
      contrat de mariage; Regnard, François
    - Dangerville (Louis) libraire relieur rue des Sept Voies § Mariage de .., 16 octobre 1707; MC/ET/XVII/509
      contrat de mariage; Dangerville, Louis
    - Regnard (Nicolas), marchand orfèvre, à Paris § Mariage du fils de feu .., 16 octobre 1707; MC/ET/XVII/509
      contrat de mariage; Regnard, Nicolas
    - Haudry (Charles), marchand orfèvre joaillier, grand garde à Paris § Constitution par la communauté des orfèvres, 26 octobre 1707; MC/ET/XVII/509
      constitution de rente; Haudry, Charles
    - Regnard (François), marchand orfèvre joaillier, garde en charge, à Paris § Constitution de la communauté des orfèvres, 26 octobre 1707; MC/ET/XVII/509
    - Poly (Claude), marchand orfèvre joaillier, garde en charge à Paris § Constitution par la communauté des orfèvres, 26 octobre 1707; MC/ET/XVII/509
      constitution de rente; Poly, Claude
    - Delens (François), marchand orfèvre, garde en charge, à Paris § Constitution par la communauté des orfèvres, 26 octobre 1707; MC/ET/XVII/509
      constitution de rente; Delens, François
  - Minutes. 1707, novembre - 1707, décembre, novembre 1707 - décembre 1707; MC/ET/XVII/510
    - Doinelle (Pierre) maître menuisier rue d'Argenteuil § Compte et décharge, 3 novembre 1707; MC/ET/XVII/510
      Doinelle, Pierre
    - Depaux (Gilles), maître peintre, rue des Cannettes § Renonciation, 16 novembre 1707; MC/ET/XVII/510
      renonciation; Depaux, Gilles
    - Carré (Louis) maître fondeur rue de la Pelleterie § Vente d'un office à .., 2 décembre 1707; MC/ET/XVII/510
      acte de vente; Carré, Louis
    - Planié (Jean) maître maçon rue des Francs Bourgeois § Mariage de la fille de .., 5 décembre 1707; MC/ET/XVII/510
      contrat de mariage; Planié, Jean
    - Cazin (Nicolas) maçon à Paris § Mariage du fils de feu .., 5 décembre 1707; MC/ET/XVII/510
      contrat de mariage; Cazin, Nicolas
    - Cazin (Jacques) maître maçon rue Mouffetard § Mariage de .., 5 décembre 1707; MC/ET/XVII/510
      contrat de mariage; Cazin, Jacques
    - Franchet (François) maître maçon rue des Rosiers § Mainlevée, 11 décembre 1707; MC/ET/XVII/510
      Franchet, François
    - Lemaire (Thomas) relieur doreur rue des Carmes § Inventaire après décès de la femme de .., 24 décembre 1707; MC/ET/XVII/510
      inventaire; Lemaire, Thomas
    - Denis (Jean) maçon grande rue du fg. Saint-Jacques § partage, 28 décembre 1707; MC/ET/XVII/510
      partage; Denis, Jean
  - Minutes. 1708, janvier - 1708, février, janvier 1708 - février 1708; MC/ET/XVII/511
    - Planié (Jean) maître maçon fg. Saint-Marcel § titre nouvel, 5 janvier 1708; MC/ET/XVII/511
      titre nouvel; Planié, Jean
    - Planié (Jean) maître maçon fg. Saint-Marcel § Compte rapporté réparations), 13 janvier 1708; MC/ET/XVII/511
    - Jolivet (Mathurin) maître maçon rue du Petit Moine § bail, 15 janvier 1708; MC/ET/XVII/511
      bail; Jolivet, Mathurin
    - Huré (Charles) maître potier d'étain rue Neuve Saint-Denis § bail, 20 janvier 1708; MC/ET/XVII/511
      bail; Huré, Charles
    - Demellier (Jean) horloger sur le Pont au Change § Constitution, 24 janvier 1708; MC/ET/XVII/511
      constitution de rente; Demellier, Jean
    - Descourtieux (Jean), marchand orfèvre, rue Montagne Sainte-Geneviève § Constitution, 24 janvier 1708; MC/ET/XVII/511
    - Sauvage (Michel) libraire relieur doreur rue des Sept Voies § bail à rente, 29 janvier 1708; MC/ET/XVII/511
    - Nelle (Jean), menuisier ordinaire des bâtiments du roi, rue Neuve Saint-Martin § Vente à .. d'une place à bâtir, 6 février 1708; MC/ET/XVII/511
      acte de vente; Nelle, Jean
    - Sainte-Severe (ville et baronnie de) § Coutume locale de la .. en 1539, 8 février 1708; MC/ET/XVII/511
      Châteaux, hôtels, églises, 1700-1750, par le personnel du Minutier (fichier papier entièrement dématérialisé; voir contexte dans le Plan d’orientation général - Notaires de Paris, guides thématiques du Minutier).
    - Procuration de sa belle-mère à François Bruand, écuyer, architecte des bâtiments du roi, demeurant rue Perdue., 18 février 1708; MC/ET/XVII/511
      procuration; Perdue (rue); Bruand, François (1679-1732); architecte
    - Planié (Jean) maître maçon rue des Francs Bourgeois § bail par .., 18 février 1708; MC/ET/XVII/511
    - Garrier (François), marchand orfèvre joaillier, rue du Fouarre § Bail à .., 21 février 1708; MC/ET/XVII/511
      bail; Garrier, François
    - Fradel (Pierre) maçon rue de Scipion § bail à .., 22 février 1708; MC/ET/XVII/511
      bail; Fradel, Pierre
  - Minutes. 1708, mars - 1708, avril, mars 1708 - avril 1708; MC/ET/XVII/512
    - Delaigne (Ange) maçon rue des Blancs Manteaux § Compte et délégation, 5 mars 1708; MC/ET/XVII/512
      Delaigne, Ange
    - Chrestien (Augustin) sculpteur rue d'Enfer § Testament de la femme de .., 7 mars 1708; MC/ET/XVII/512
    - Saint Denis de la Chartre (Prieuré de) § Description et inventaire de titres du .., 2 avril 1708; MC/ET/XVII/512
    - Dutertre (François) horloger à Rennes § Mariage du fils de feu .., 22 avril 1708; MC/ET/XVII/512
      contrat de mariage; Dutertre, François
    - Delestache (Nicolas), maître peintre, rue Montagne Sainte-Geneviève § Consentement, 22 avril 1708; MC/ET/XVII/512
      ratification; Delestache, Nicolas
    - Descourtieux (Jean), marchand orfèvre, rue Montagne Sainte-Geneviève § Consentement, 22 avril 1708; MC/ET/XVII/512
    - Dutertre (Olivier) horloger rue du Pont Saint-Bernard § Mariage de .., 22 avril 1708; MC/ET/XVII/512
      contrat de mariage; Dutertre, Olivier
    - Descourtieux (Jean), marchand orfèvre, rue Montagne Sainte-Geneviève § Constitution, 27 avril 1708; MC/ET/XVII/512
  - Minutes. 1708, mai - 1708, juin, mai 1708 - juin 1708; MC/ET/XVII/513
    - Dufossé (Louis) tapissier de la Manufacture royale à Beauvais § quittance, 3 mai 1708; MC/ET/XVII/513
      quittance; Dufossé, Louis
    - Moreau (Paul), maître menuisier, rue Saint-Nicolas du Chardonnet § Apprentissage, 6 mai 1708; MC/ET/XVII/513
      contrat d'apprentissage; Moreau, Paul
    - Pinguet (François) tapissier rue Saint-Dominique § Constitution, 8 mai 1708; MC/ET/XVII/513
      constitution de rente; Pinguet, François
    - Gilbert (François Balthasar) maître potier d'étain au Marché Neuf § Constitution, 15 mai 1708; MC/ET/XVII/513
      constitution de rente; Gilbert, François Balthasar
    - Courtois (Jean) maître potier d'étain; Porte Saint Marcel § Constitution, 15 mai 1708; MC/ET/XVII/513
      constitution de rente; Courtois, Jean
    - Loir (Thomas) marchand potier d'étain rue de la Cossonnerie § Constitution, 15 mai 1708; MC/ET/XVII/513
      constitution de rente; Loir, Thomas
    - Lhérondelle (Louis François) maître potier d'étain; rue de Buci § Constitution, 15 mai 1708; MC/ET/XVII/513
      constitution de rente; Lhérondelle, Louis François
    - Lenormand (Jean René) maître potier d'étain rue Tirechape § constitution, 15 mai 1708; MC/ET/XVII/513
      constitution de rente; Lenormand, Jean René
    - Leloy (Michel) marchand potier d'étain rue Bordette § Constitution, 15 mai 1708; MC/ET/XVII/513
      constitution de rente; Leloy, Michel
    - Desbans (Thomas) maître potier d'étain rue Saint Louis § Constitution, 15 mai 1708; MC/ET/XVII/513
      constitution de rente; Desbans, Thomas
    - Bruneteau (Michel) maître potier d'étain au Marché Neuf § Constitution, 15 mai 1708; MC/ET/XVII/513
      constitution de rente; Bruneteau, Michel
    - Baltazard (Henri) maître horloger rue de la Galande § apprentissage, 17 mai 1708; MC/ET/XVII/513
      contrat d'apprentissage; Baltazard, Henri
    - horloger (apprentissage) § Contrat pour 6 ans, entre François Briere, boucher, et Henri Baltazard, maître horloger, au profit de Jean Baptiste Briere, âgé de 15 ans, fils de François, Nourri, logé, blanchi, Moyennant 100 l., 17 mai 1708; MC/ET/XVII/513
    - Langlois (Jean) maître potier d'étain rue Comtesse d'Artois § Constitution, 19 mai 1708; MC/ET/XVII/513
      constitution de rente; Langlois, Jean
    - Barbey (sieur) entrepreneur de bâtiments rue Saint Martin (pièce annexe: état des biens) § Mariage, 20 mai 1708; MC/ET/XVII/513
      contrat de mariage; Barbey, M.
    - L'Ecaille (Jean) maçon et tailleur de pierres fg. Saint-Jacques du Haut Pas § alloué, 20 mai 1708; MC/ET/XVII/513
      L'Ecaille, Jean
    - Giron (Jacques) maître relieur doreur de livres rue d'Ecosse § alloué, 21 mai 1708; MC/ET/XVII/513
    - Porlier (Jean Baptiste) maître potier d'étain rue Ste Marguerite § Constitution, 23 mai 1708; MC/ET/XVII/513
      constitution de rente; Porlier, Jean Baptiste
    - Mutelé (Nicolas) maître tapissier rue de Tournon § transport de rente, 24 mai 1708; MC/ET/XVII/513
      transport de droits; Mutelé, Nicolas
    - Planié (Jean) père maître maçon et entrepreneur de bâtiments rue des Francs Bourgeois § Mariage du fils de .., 28 mai 1708; MC/ET/XVII/513
    - Planié (Jean) maçon entrepreneur de bâtiments rue des Francs Bourgeois § Mariage de .., 28 mai 1708; MC/ET/XVII/513
    - Dion (Jacques) maître brodeur et chasubles dans le Carré de Saint-Etienne du Mont. § Inventaire après décès de la femme de .., 9 juin 1708; MC/ET/XVII/513
      inventaire; Dion, Jacques
    - Desjardins (Nicolas) maître serrurier rue des Amandiers § quittance rapportée, 20 juin 1708; MC/ET/XVII/513
      quittance; Desjardins, Nicolas
    - Moreau (François) maçon à Ivry § bail, 24 juin 1708; MC/ET/XVII/513
      bail; Moreau, François
    - Moreau (Nicolas) maçon rue Mouffetard § bail, 24 juin 1708; MC/ET/XVII/513
    - Lemeusnier (Guillaume) valet de chambre, tapissier de messire A. Lehagnais, seigneur de Montgivrault rue des Postes § quittance d'un legs fait à .., 27 juin 1708; MC/ET/XVII/513
      quittance; Lemeusnier, Guillaume
  - Minutes. 1708, juillet - 1708, août, juillet 1708 - août 1708; MC/ET/XVII/514
    - Quittance et transport pour des travaux faits par Nicolas Berthier, architecte juré expert, et Pierre Couvers ou Convers, maître maçon, entrepreneur de bâtiments, dans l'église de Saint-Louis-en-l'Isle., 15 juillet 1708; MC/ET/XVII/514
      quittance; cession; Saint-Louis-en-l'Ile (église); Berthier, Nicolas; Convers, Pierre; Couvers, Pierre; architecte; chef d'entreprise; maçon
    - Colard (Jean Baptiste) relieur doreur rue des Carmes § Mariage de .., 15 juillet 1708; MC/ET/XVII/514
      contrat de mariage; Colard, Jean Baptiste
    - Berthier (Nicolas) architecte juré du Roi rue Neuve Saint-Roch § quittance et transport, 15 juillet 1708; MC/ET/XVII/514
      quittance; Berthier, Nicolas
    - Henry (Pierre), maître peintre, grande rue du figure Saint Jacques § Mariage de la fille de .., 28 juillet 1708; MC/ET/XVII/514
      contrat de mariage; Henry, Pierre
    - Drouart (Pierre), père, maître peintre, rue de la Mortellerie § Mariage du fils de .., 12 août 1708; MC/ET/XVII/514
      contrat de mariage; Drouart, Pierre
    - Drouart (Pierre), peintre doreur, rue de la Mortellerie § Mariage de .., 12 août 1708; MC/ET/XVII/514
    - Bail par Henri Bonnart, ancien recteur de l'académie de Saint-Luc, peintre graveur et éditeur, demeurant rue Saint-Jacques., 14 août 1708; MC/ET/XVII/514
      bail; Saint-Jacques (rue); Bonnart, Jean-Baptiste Henri (16..-1727); graveur; peintre; éditeur
  - Minutes. 1708, septembre - 1708, octobre, septembre 1708 - octobre 1708; MC/ET/XVII/515
    - Legast (Jean) maître maçon, entrepreneur de bâtiments rue Saint Victor § Constitution, 6 septembre 1708; MC/ET/XVII/515
      constitution de rente; Legast, Jean
    - Jamois (Jean) maître maçon place Maubert § bail par .., 9 septembre 1708; MC/ET/XVII/515
      bail; Jamois, Jean
    - Leroux (Claude) maçon, entrepreneur de bâtiments; rue des Lyonnais § Devis, 18 septembre 1708; MC/ET/XVII/515
      devis; Leroux, Claude
    - Chastelain (Isidore) architecte juré expert rue de la Vieille Monnaie § rachat royal, 27 septembre 1708; MC/ET/XVII/515
      Chastelain, Isidore
    - Lemeusnier (Guillaume) tapissier rue Neuve Sainte-Geneviève § Mariage de .., 4 octobre 1708; MC/ET/XVII/515
      contrat de mariage; Lemeusnier, Guillaume
    - Loir (Thomas) maître potier d'étain Sous les Piliers des Halles § Constitution, 4 octobre 1708; MC/ET/XVII/515
    - Duhamel (Robert) maître menuisier rue Saint Thomas § Cautionnement, 15 octobre 1708; MC/ET/XVII/515
      Duhamel, Robert
    - Contrat de mariage entre Jacques de La Guerière et Louise Bidault, 24 avril 1728; MC/ET/XVII/515
      Actes signalés par les lecteurs et correspondants du Minutier central des notaires de Paris, 2000-2011 (base de données migrée: voir contexte dans le Plan d’orientation général - Notaires de Paris, guides thématiques du Minutier).
      contrat de mariage; Bidault, Louise; La Guerière, Jacques de
  - Minutes. 1708, novembre - 1708, décembre, novembre 1708 - décembre 1708; MC/ET/XVII/516
    - Vente par Henri Jans, graveur et marchand de tailles douces, demeurant rue Saint-Jacques, de onze planches de cuivre rouge gravées représentant des scènes de la vie du christ., 9 novembre 1708; MC/ET/XVII/516
      acte de vente; Saint-Jacques (rue); Jans, Henri; graveur; commerçant
    - Corbay (Jean) marchand Verrier faïencier rue de la Barillerie § Inventaire après décès du père de .., 12 novembre 1708; MC/ET/XVII/516
      inventaire; Corbay, Jean
    - Corbay (Nicolas) marchand verrier faïencier rue de la Lanterne § Inventaire après décès de .., 12 novembre 1708; MC/ET/XVII/516
      inventaire; Corbay, Nicolas
    - Transport de rente concernant Louis Loisel, graveur ordinaire du roi, demeurant rue Saint-Jacques., 18 novembre 1708; MC/ET/XVII/516
      transport de droits; Saint-Jacques (rue); Loisel, Louis; graveur
    - Abandon par François Bruand, écuyer, architecte des bâtiments du roi, demeurant rue Perdue, de l'office héréditaire de commis de l'ancien Châtelet de Paris, moyennant 44àà livres., 12 décembre 1708; MC/ET/XVII/516
      accord; acte de vente; Perdue (rue); Bruand, François (1679-1732); architecte
    - Lochon (René) graveur rue Saint Jean de Beauvais § testament de la veuve de .., 20 décembre 1708; MC/ET/XVII/516
      testament; Lochon, René
    - Gérard (Louis) maître maçon et juré expert de bâtiments rue du Sépulcre § Compte et obligation de la veuve de ..., 21 décembre 1708; MC/ET/XVII/516
      obligation; Gérard, Louis
    - Marché des ouvrages de charpenterie qu'il convient de faire pour la construction du château de Ravanne, commune d'Ecuelles, Seine-et-Marne, tant combles, planchers, escaliers et cloisons, après la démolition du vieux bâtiment., 27 décembre 1708; MC/ET/XVII/516
      Informations complémentaires:
      Précisions sur les lieux: Ecuelles (Seine-et-Marne)--Ravanne; Ravanne (Ecuelles, Seine-et-Marne)--Château
      marché; Ecuelles (Seine-et-Marne)
    - Rousseau (Jérôme Hiérome) maître maçon, entrepreneur de bâtiments rue du Bon Puits § Marché, 27 décembre 1708; MC/ET/XVII/516
      marché; Rousseau, Jérôme Hiérome
    - Jobois (Pierre) maçon à Saint Cloud § bail par .., 30 décembre 1708; MC/ET/XVII/516
      bail; Jobois, Pierre
    - Belin (François Charles) maître potier d'étain rue Saint-Antoine § Constitution, 30 décembre 1708; MC/ET/XVII/516
      constitution de rente; Belin, François Charles
    - Caffieri (Jacques), orfèvre, rue Charretière § Bail par .., 30 décembre 1708; MC/ET/XVII/516
  - Minutes. 1709, janvier - 1709, mars, janvier 1709 - mars 1709; MC/ET/XVII/517
    - Sansory (Jacques) maître horloger; rue Saint-Honoré § procuration, 3 janvier 1709; MC/ET/XVII/517
      procuration; Sansory, Jacques
    - Chastelain (Isidore) architecte du Roi, entrepreneur de bâtiments rue de la Vieille Monnaie § Constitution, 22 janvier 1709; MC/ET/XVII/517
    - Vente et constitution des héritiers de Jacques Jules Gabriel, architecte, demeurant rue Saint-Antoine., 28 janvier 1709; MC/ET/XVII/517
      acte de vente; constitution de rente; Gabriel, Jacques (1667-1742); architecte